# 请教陈版，关于质量保证金及延期维保的收入

提问人：shinyhe2007 时间：2016-07-11 16:50:25
客户有一个项目，涉及产品的单价比如 2000 元和延期保修的收入 500 元。公司提供的 5 年质量保证，其中两年是免费质保，后面三年是付费质保；产品的付款期限是付款期限为；预付款30%，到货款30%，投运款30%，质保金10%；延保费用的付费比例使第三年20%，第四年30%，第五年是50%。 关于质保金10%，由于提供保函给客户，所以在公司？开具全额发票时，已经能够收到所有的款项，处理方式一是：需要针对这10%的质保金不确认收入，保函到期后确认收入。处理方式二；质保金部分确认收入，同时根据历史数据计提一定比例的质量维保费用？由于公司产品生产历史较短，很难有长期的历史数据去计提质量维保费用。 对于延保费用，公司的一件事按照三年平均分摊确认收入，个人意见是按照付费比例，计算各期的延保收入，同时确认成本。我的理解是合同的付费比例必然是基于实际各期可能发生的成本签订，同时延保所发生的费用随着时间的延长递增，符合一般人的理解，同时收入也能与成本相匹配。想请教下陈版的意见

回答人：chenyiwei
收入确认建议参考《计学撮要 2011 》中的“销售合同中包含的质保金条款及其对收入确认的影响”部分，倾向于你说的“质保金部分确认收入，同时根据历史数据计提一定比例的质量维保费用”。
延保是在销售以外提供的一项独立的服务。建议根据历史经验合理估计延保期内各年度延保服务的工作量，按该工作量比例确认收入，如果不能合理估计则采用直线法。因为不能排除这三年的延保服务是一揽子交易（例如，只能选择延保三年，而不能选择一年或二年），则合同约定的收款比例不一定代表实际各期可能发生的成本的估计。例如，如果顾客可以自主选择延保服务的年限，如果仅延保一年，也可享受按 20 ％支付该年延保费，这时才能证明该年度的 20 ％延保费确实反映了延保期间各年度的预计成本发生比例。